臺灣彰化地方法院刑事判決　　　　　　　 94年度訴字第695號
公　訴　人　臺灣彰化地方法院檢察署檢察官
被　　　告　丁○○　男　43歲.
　　　　　　　　　　身分證統一.
　　　　　　　　　　住彰化縣和.
　　　　　　　　　　（在押)
上列被告因詐欺案件，經檢察官提起公訴（94年度偵字第179 號
），被告於本院行準備程序時，就被訴事實為有罪之陳述，經審
判長告知被告簡式審判程序之旨，並聽取公訴人及被告之意見後
，本院合議庭認有刑事訴訟法第273 條之1 第1 項之情形，裁定
改由受命法官獨任行簡式審判程序，判決如下：
        主  文
丁○○共同連續意圖為自己不法之所有，以詐術使人將本人之物
交付，處有期徒刑柒月。
        犯 罪 事 實 及 理 由
一、本件犯罪事實為：丁○○因無工作，三餐不濟，於彰化縣彰
    化車站遊蕩時，結識真實姓名、年籍均不詳，綽號為「紅毛
    」之成年男子，得知為其申辦現金卡，可得數餐免費之餐飲
    ，竟因貪圖免費餐飲，而與「紅毛」共同基於意圖為自己不
    法所有之犯意聯絡，於民國92年1 月初某日，由「紅毛」提
    供聯邦商業銀行「國民現金」申請書及「現居地址為「彰化
    市○村里○村路18號」、現居電話為「000-0000000 」、行
    動電話為「0000000000」、聯絡人資料為「堂弟劉龍發、好
    友蔣和桶及吳政賢」，且於設於「彰化市○村里○村路18號
    」之「三村砂石場」擔任「機械師」、月收入「5 萬元」」
    等不實資料予丁○○；丁○○雖明知上開資料內容均屬不實
    ，仍按「紅毛」之指示，將之填載於聯邦商業銀行「國民現
    金」申請書上，復連同其國民身分證影本一併交付予「紅毛
    」，再由「紅毛」透由名為「蔡惠美」（另由檢察官偵辦）
    之成年女子，於同年月五日，在聯邦商業銀行台中文心分行
    前，將申請現金卡所需之資料轉交予不知情之聯邦銀行行員
    乙○○，據以申請核發現金卡，並於聯邦銀行調查人員以電
    話查詢時，由姓名、年籍不詳之人士（該等人士是否均已成
    年？是否均有共同犯意之聯絡？於卷內資料尚無從可知，均
    依有利於被告之原則為認定）向其佯稱丁○○所填寫之上開
    資料均係屬實，致聯邦銀行陷於錯誤，誤以為丁○○具有符
    合核發現金卡之資格，而於92年1月13日，核發卡號為00000
    0000000之現金卡1張予丁○○，丁○○旋於同日將上開現金
    卡交付予「紅毛」，「紅毛」復即於翌日（14日），持該現
    金卡自自動櫃員機提領現金新臺幣（下同）3萬元，並先後
    招待丁○○免費餐飲約十餘次，作為其代為申辦上開現金卡
    之代價。詎「紅毛」食髓知味，又以提供免費餐飲為代價，
    邀約丁○○代為申辦聯邦商業銀行之帳戶存摺及提款卡，丁
    ○○因其仍三餐不濟，竟心萌貪念，雖可預見以其名義為「
    紅毛」申辦帳戶存摺及提款卡，「紅毛」可能以該帳戶遂行
    其詐欺取財之不法行為，然為圖獲免費之餐飲，仍萌其發生
    並不違背其本意，而賡續前開詐欺取財之概括犯意，基於幫
    助「紅毛」實施詐欺取財之不確定故意，依其指示，於93年
    2 月2 日，至聯邦商業銀行員林分行，以「紅毛」所交付之
    100 元申請開立聯邦商業銀行第000000000000號活期儲蓄存
    款帳戶存摺及提款卡，申辦成功後，旋於同日晚上七時許，
    在彰化車站前，將前開存摺、提款卡、印章連同提款密碼交
    予「紅毛」，容任其使用上開帳戶作為行騙時供被害人匯款
    或轉帳之用；而「紅毛」則招待丁○○免費餐飲約十餘次，
    作為其代為申請上開帳戶之代價，丁○○即以上開方式幫助
    「紅毛」為詐欺取財之犯行：即由「紅毛」與不詳姓名、年
    籍之人（該等人士是否均已成年？是否均有共同犯意之聯絡
    ？於卷內資料尚無從可知，均依有利於被告之原則為認定）
    基於意圖為自己不法所有之犯意，於93年2 月10日晚間7 時
    許，以內政部警政署刑事警察局之名義，撥打電話向甲○○
    佯稱：因刑事局破獲1 宗金融卡詐領案，名單上有甲○○之
    資料，為確認其是否已受害，請其依渠等指示至郵局操作提
    款機確認等語，致甲○○不疑有詐而陷於錯誤，旋持金融卡
    至設於基隆市○○路郵局之自動櫃員機，按其指示操作，致
    誤自其所有之中華郵政第00000000000000-0號帳戶內轉出
    209,998 元至丁○○之上開聯邦銀行帳戶內。後因甲○○發
    覺有異而報警處理，該帳戶隨即於93年2 月11日，經設定為
    警示帳戶，「紅毛」等人因而無法順利領得款項，嗣於93年
    2 月16日上午9 時40分許，丁○○應「紅毛」之請託，前至
    聯邦商業銀行員林分行辦理上開帳戶金融卡掛失補發手續時
    ，由聯邦商業銀行行員緊急通報警方，而為警當場逮獲丁○
    ○，始循線查悉上情。
二、前開犯罪事實有下列證據可資證明：（1）被 告丁○○於警
    、偵訊中及本院行準備程序與審理時之自白；（2）證 人甲
    ○○於警詢中之證述、證人丙○○、洪昆榮於偵訊中之證述
    及證人乙○○於本院審理時之證述；（3）聯 邦銀行「國民
    現金」申請書1 份、國民現金貸款交易明細查詢單1 紙、聯
    邦銀行活期儲蓄存款開戶資料及交易明細表各1 份、基隆市
    警察局第一分局受理刑事案件報案三聯單1 份、詐騙帳戶通
    報警示、詐騙電話斷話簡便格式表各1 份及自動櫃員機儲戶
    交易明細表3 紙可資佐證，被告之自白核與事實相符，洵堪
    採信。從而，本件事證已臻明確，被告上開犯行堪予認定。
三、應依刑事訴訟法第273條之1第1項、第299條第1項前段、第
    310條之2、第454條第1項，刑法第28條、第56條、第30條第
    1 項前段、第339條第1項，罰金罰鍰提高標準條例第1條前
    段，判決如主文。
四、如不服本判決，得於判決書送達之翌日起10日內，以書狀敘
    述理由（須附繕本），向本院提出上訴。
中　　華　　民　　國　　94　　年　　6 　　月　　20　　日
                  刑事第一庭         法   官  簡璽容
以上正本證明與原本無異。
如不服本判決，應於判決送達後十日內向本院提出上訴狀 (須附
繕本 )。
告訴人或被害人對於判決如有不服具備理由請求檢察官上訴者，
其上訴期間之計算係以檢察官收受判決正本之日期為準。
中　　華　　民　　國　　94　　年　　6 　　月　　20　　日
                                      書記官  王惠嬌
中華民國刑法第339條
(普通詐欺罪)
意圖為自己或第三人不法之所有，以詐術使人將本人或第三人之
物交付者，處五年以下有期徒刑、拘役或科或併科一千元以下罰
金。
以前項方法得財產上不法之利益或使第三人得之者，亦同。
前二項之未遂犯罰之。
